# 合并现金流

提问人：zhs7403 时间：2019-06-03 18:44:23
如果同一会计期间内，集团母公司收购了两家子公司，在填列 “取得子公司及其他营业单位支付的现金净额” 时，是把两家子公司购买日的现金及现金等价物合计冲减取得子公司支付的现金呢，还是分别来考虑，目前我们项目的情况是在购买日一家子公司的现金大于公司支付的收购对价，一家子公司的现金是小于公司支付的收购对价。

回答人：chenyiwei
建议分别考虑，即同时存在 “取得子公司或其他营业单位支付的现金净额”
和 “收到的其他与投资活动有关的现金”。